臺灣彰化地方法院刑事判決　　　　　　　94年度易字第1185號
公　訴　人　臺灣彰化地方法院檢察署檢察官
被　　　告　甲○○
上列被告因違反毒品危害防制條例案件，經檢察官提起公訴（94
年度毒偵字第4289號、第4427號、第4568號），本院合議庭裁定
由受命法官獨任進行簡式審判程序，判決如下：
    主  文
甲○○連續施用第二級毒品，累犯，處有期徒刑壹拾月，扣案之
空塑膠袋壹個及玻璃球吸食器貳支，均沒收。
    事  實
一、甲○○曾於民國91年間，因施用第1 、2 級毒品案件，經本
    院以91年度易字第957 號刑事判決分別判處有期徒刑10月、
    8 月，應執行有期徒刑1 年4 月，經上訴由臺灣高等法院臺
    中分院以92年度上訴字第569 號刑事判決撤銷原判決，分別
    改判有期徒刑11月、9 月，應執行有期徒刑1 年5 月確定後
    ，經移送執行，於94年3 月3 日縮短刑期假釋出監並付保護
    管束，於94年4 月16日保護管束期滿視為執行完畢。其前於
    88 年 間因施用毒品案件，經本院以88年度毒聲字第1 號裁
    定送勒戒處所觀察、勒戒後，認有繼續施用毒品之傾向，經
    本院以88年度毒聲字第105 號裁定令入戒治處所施以強制戒
    治，並以88年度毒聲字第2656號裁定停止戒治付保護管束，
    於89 年1月12日保護管束期滿視為強制戒治執行完畢，經臺
    灣彰化地方法院檢察署檢察官以89年度戒毒偵字第101 號為
    不起訴處分確定，復於91年間因施用毒品，經本院以91年度
    毒聲字第2235號裁定令入戒治處所施以強制戒治，於92年12
    月16日強制戒治執行完畢。詎其不知悔改，明知甲基安非他
    命業經公告為毒品危害防制條例第2 條第2 項所列管之第2
    級毒品，不得非法持有、施用，復基於施用第2 級毒品甲基
    安非他命之概括犯意，於92年12月16日強制戒治執行完畢釋
    放後5 年內，自94年6 月底某日起迄94年8 月24日上午10時
    許止，在其位於彰化縣田中鎮○○路262 號旁空屋處，將甲
    基安非他命以玻璃球隔熱燒烤吸食煙霧之方式，平均1 日施
    用1 、2 次，連續施用第2 級毒品甲基安非他命多次。嗣經
    警方分別(一)於94年8 月3 日中午12時許，持本院核發之搜索
    票，至彰化縣田中鎮○○路271 號對面平房處搜索而查獲，
    並扣得其所有供施用毒品甲基安非他命所用之玻璃球吸食器
    1 支及空塑膠袋1 個；(二)於94年8 月17日上午11時50分，在
    彰化縣田中鎮○○路262 號空屋旁巡邏臨檢而查獲，並扣得
    其所有供施用毒品甲基安非他命所用之玻璃球吸食器1 支；
    (三)於94年8 月24日晚上11時40分，在彰化縣田尾鄉○○路與
    民生路口處盤查查獲。且分別於94年8 月3 日下午3 時25分
    、同年8 月17日下午1 時許、同年8 月25日凌晨1 時10分採
    尿送驗後，始知上情。
二、案經彰化縣警察局北斗分局、田中分局分別報請臺灣彰化地
    方法院檢察署檢察官偵查起訴。
    理  由
一、本案被告甲○○所犯係死刑、無期徒刑、最輕本刑為3 年以
    上有期徒刑以外之罪，其於準備程序就前揭被訴事實為有罪
    之陳述，經受命法官告知簡式審判程序之旨，並聽取其與公
    訴人之意見後，本院認無不得或不宜改依簡式審判程序進行
    之處，爰依刑事訴訟法第273 條之1 第1 項、第284 條之1
    ，裁定本案由受命法官獨任進行簡式審判程序，合先敘明。
二、訊據被告對其於上揭時、地連續施用第2 級毒品甲基安非他
    命之事實，於本院審理時（參見本院94年10月24日審判筆錄
    ）坦承不諱，並有現場及扣案物品照片共計11張（參見臺灣
    彰化地方法院檢察署94年度毒偵字第4289號卷宗第36頁至第
    39頁、第4568號卷宗第26頁、第4427號卷宗第29頁至第30頁
    ）附卷可參；復有被告所有供其施用第2 級毒品甲基安非他
    命之空塑膠袋1 個、玻璃球吸食器2 支扣案可佐，並經被告
    於本院審理中（參見同上本院筆錄）陳述明確。另查：
  (一)被告係於94年8 月3 日下午3 時25分、同年8 月17 日 下午
    1 時許、同年8 月25日凌晨1 時10分，經臺灣彰化地方法院
    檢察署委託警方分別採集被告尿液送驗結果，均呈甲基安非
    他命陽性反應，此有彰化縣政府衛生局94年8 月15日煙檢字
    第94 3371 號94年8 月29日煙檢字第943647號、94年9 月29
    日煙檢字第943714號煙毒尿液檢驗成績書各1 紙及尿液代號
    與真實姓名對照認證單3 紙（參見臺灣彰化地方法院檢察署
    94年度毒偵字第4568號卷宗第24頁、第25頁；94年度毒偵字
    第4289號卷宗第35頁、第54頁；94年度毒偵字第4427號卷宗
    第28頁、第44頁）附卷可稽，足見被告確有施用第2 級毒品
    甲基安非他命之事實無訛。
  (二)按甲基安非他命經口服投與後，約70% 於24小時內自尿液中
    排出，其尿液內甲基安非他命成分之檢出，與其投與甲基安
    非他命方式、投與量、個人體質、採尿時間、檢測儀器之精
    密有關，通常採尿液是否呈陽性反應，應以投與後24小時所
    採為宜，此業經行政院衛生署藥物食品檢驗局以（）藥檢
    壹字第044942號函釋明確。是依上開說明，佐以被告前揭尿
    液檢驗報告，被告自白於前揭時間，有連續施用第2 級毒品
    甲基安非他命多次等語，核與前揭事證相符，應堪採信。
  (三)另犯毒品危害防制條例第10條施用第2 級毒品之罪者，檢察
    官應先聲請法院裁定將被告令送勒戒處所觀察、勒戒，經觀
    察、勒戒後，認有繼續施用毒品傾向者，應由檢察官裁定聲
    請法院裁定令入戒治處所施以強制戒治，且經強制戒治執行
    完畢釋放後，5 年內再犯第10條之罪，檢察官應依一般刑事
    訴訟程序予以起訴論罪科刑，此觀諸毒品危害防制條例第20
    條第1 項、第2 項、第23條第2 項前段規定自明。經查，被
    告前於88年間因施用毒品案件，經本院以88年度毒聲字第1
    號裁定送勒戒處所觀察、勒戒後，認有繼續施用毒品之傾向
    ，經本院以88年度毒聲字第105 號裁定令入戒治處所施以強
    制戒治，並以88年度毒聲字第2656號裁定停止戒治付保護管
    束，於89年1 月12日保護管束期滿視為強制戒治執行完畢，
    經臺灣彰化地方法院檢察署檢察官以89年度戒毒偵字第101
    號為不起訴處分確定，復於91年間因施用毒品，經本院以91
    年度毒聲字第2235號裁定令入戒治處所施以強制戒治，於92
    年12月16日強制戒治執行完畢等情之事實，此有臺灣高等法
    院被告全國前案紀錄表、臺灣彰化地方法院檢察署刑案資料
    查註紀錄表各1 紙附卷可參。被告前既曾因施用毒品案件，
    經強制戒治後，復因施用毒品，其於前開強制戒治執行完畢
    釋放後5 年內，再犯本案施用毒品罪，依毒品危害防制條例
    第23條第2 項之規定，屬應依法論罪科刑之行為，依前開說
    明，本案被告上開所為，係於92年12月16日強制戒治執行完
    畢釋放後5 年內，再犯毒品危害防制條例第10條第1 項施用
    第2 級毒品罪，本案事證明確，被告上開犯行洵堪認定。
三、按甲基安非他命為毒品危害防制條例第2 條第2 項第2 款所
    明定之第2 級毒品。核被告所為，係犯同條例第10條第2 項
    之施用第2 級毒品罪。被告持有第2 級毒品進而施用，持有
    之低度行為為施用之高度行為所吸收，不另論持有毒品之罪
    。其先後多次施用第2 級毒品甲基安非他命，時間緊接，犯
    罪構成要件相同，顯係基於概括犯意為之，應依刑法第56條
    之規定，論以一罪，並加重其刑。另查，被告曾於91年間，
    因施用第1 、2 級毒品案件，經本院以91年度易字第957 號
    刑事判決分別判處有期徒刑10月、8 月，應執行有期徒刑1
    年4 月，經上訴由臺灣高等法院臺中分院以92年度上訴字第
    569 號刑事判決撤銷原判決，分別改判有期徒刑11月、9 月
    ，應執行有期徒刑1 年5 月確定後，經移送執行，於94年3
    月3 日縮短刑期假釋出監並付保護管束，於94年4 月16日保
    護管束期滿視為執行完畢，此有臺灣高等法院被告全國前案
    紀錄表、臺灣彰化地方法院檢察署刑案資料查註紀錄表各1
    份存卷可考，其於5 年內再犯本案有期徒刑以上之罪，為累
    犯，應依刑法第47條之規定加重其刑，並依法遞加之。爰審
    酌被告前因施用毒品案件經強制戒治執行完畢釋放後，仍未
    能徹底戒絕毒品，復犯本案施用毒品罪，顯見其無戒毒悔改
    之意，惟念其施用毒品之次數、施用毒品乃自戕一己之身體
    健康，尚未對他人造成危害，且犯後已坦承犯行，態度良好
    等一切情狀，量處如主文所示之刑。
四、至扣案空塑膠袋1 個及玻璃球吸食器2 支，均係被告所有，
    且供其施用第2 級毒品甲基安非他命所用之物，業經被告供
    明在卷，業如前述，爰依刑法第38條第1 項第2 款之規定，
    併予宣告沒收。
據上論斷，應依刑事訴訟法第273 條之1 第1 項、第299 條第1
項前段，毒品危害防制條例第10條第2 項，刑法第11條前段、第
56條、第47條、第38條第1 項第2 款，判決如主文。
本案經檢察官姚玎霖到庭執行職務。
中　　華　　民　　國　　94　　年　　10　　月　　25　　日
                  刑事第一庭    法　官  唐中興
以上正本證明與原本無異。
如不服本判決，應於判決送達後10日內，向本院提出上訴狀 (須
附繕本)。
中　　華　　民　　國　　94　　年　　10　　月　　25　　日
                                書記官  施惠卿
附錄本案判決論罪科刑法條：
毒品危害防制條例第10條
施用第1級毒品者，處6月以上5年以下有期徒刑。
施用第2級毒品者，處3年以下有期徒刑。
